臺灣高等法院刑事裁定　　　　　　　　　　　　　　九十三年度毒抗字第一一四號
　　抗　告　人　臺灣桃園地方法院檢察署檢察官
　　受　處分人　甲○○
右抗告人因受處分人違反毒品危害防制條例，不服臺灣桃園地方法院九十三年度毒聲
字第一九一號，中華民國九十三年二月二十三日裁定（聲請案號：臺灣桃園地方法院
檢察署九十三年度聲撤戒一字第十一號），提起抗告，本院裁定如左：
    主  文
抗告駁回。
    理  由
一、本件聲請及抗告意旨略以：受處分人謝處瑜前因施用毒品案件，經臺灣桃園地方
    法院以以九十二年度毒聲字第三二三八號裁定停止戒治，所餘期間並宣付保護管
    束，詎受處分人竟於保護管束期間，有違反保護管束應遵守事項情節重大，應依
    修正後毒品危害防制條例（下稱新法）第三十五條及民國九十三年一月九日施行
    前之毒品危害防制條例（下稱舊法）第二十二條第二項之規定，撤銷停止戒治，
    令入戒治處所施以強制戒治，又舊法第二十二條第一項、第二項規定，已於修正
    時刪除，是依新法已無得停止戒治之規定，受處分人必須執行至無戒治必要之時
    為止，期間為六個月以上，比較新舊法，應以修正前之規定對受處分人較有利云
    云。
二、按毒品危害防制條例業於九十三年一月九日修正公布施行，新法第三十五條雖為
    刑法第二條關於新舊法適用之特別規定，惟該條文僅就新法「施行前繫屬之案件
    」為規範之對象，至於在舊法時期犯罪，於新法「施行後繫屬之案件」如何適用
    法律，則無明文，於此情形自應回歸刑法第二條，以為適用法律之依據，又犯前
    開條例之罪，凡新舊法規定有別，其有利、不利，已涉及刑責者，非屬「保安處
    分」之問題，有最高法院九十三年度台非字第一四六號判決要旨可資參照。
三、經查：
  (一)受處分人因施用毒品案件，於保護管束期間，未依規定向觀護人報到，亦不遵期
    接受尿液採驗，違反保護管束情節重大，有原審法院檢察署於九十二年十二月十
    八日、九十三年一月五日、九十三年二月五日通知函附卷可稽（見執行卷第十頁
    、第十二頁、第十七頁），則本件屬於在舊法時期犯罪，於新法「施行後繫屬之
    案件」，應以刑法第二條為適用依據。又受處分人違反保護管束情節重大，應否
    聲請撤銷停止戒治之規定，新舊法規定有別，已涉及有利、不利比較之刑責問題
    ，依前揭裁判意旨，非純屬保安處分性質，無法逕予適用裁判時之法律。
  (二)舊法第二十二條第二項規定，已滿十八歲之施用毒品者，於停止戒治期間，應付
    保護管束，期滿未經撤銷者，視為強制戒治期滿；其違反保護管束應遵守事項情
    節重大者，得由檢察官聲請法院裁定撤銷停止戒治。新法第二十二條則刪除有關
    停止戒治付保護管束及撤銷停止戒治之規定。依刑法第二條第一項規定，適用最
    有利於行為人之法律，因新法無撤銷停止戒治之規定，依法不得撤銷停止戒治，
    經比較新舊法，則新法較有利於受處分人，應適用新法規定。原法院駁回檢察官
    撤銷停止戒治之聲請，理由雖有不同，結論則無二致，原裁定仍應予維持。本件
    抗告為無理由，應予駁回。
三、爰依刑事訴訟法第四百十二條，裁定如主文。
中　　　華　　　民　　　國　　九十三　　年　　　八　　　月　　　九  　　日
                                  臺灣高等法院刑事第五庭
                                  審判長法  官  曾　德　水
                                        法  官  林　勤　綱
                                        法  官  魏　新　國
右正本證明與原本無異。
不得再抗告。
                                        書記官　陳　秋　雄
中　　　華　　　民　　　國　　九十三　　年　　　八　　　月　　　十　　　日
